【裁判字號】    97,聲再,151
【裁判日期】    971103
【裁判案由】    詐欺
【裁判全文】
臺灣高等法院高雄分院刑事裁定         97年度聲再字第151號
聲請人即
受判決人    甲○○
上列聲請人因詐欺案件，對於本院96年度上訴字第1545號中華民
國97年8 月13日確定判決（臺灣高雄地方法院檢察署93年度偵字
第8363、8364、8365、8366、8367、8368、10255 、10273 、11
850 、11851 、11852 號、94年度偵字第6146號），聲請再審，
本院裁定如下：
    主  文
再審之聲請駁回。
    理  由
一、聲請意旨略稱：(一)證人楊木祥所為有利於聲請人之供述，原
    確定判決未交待不採用之理由；且證人楊木祥於調查中所為
    陳述，係遭調查人員詐欺、利誘所致，原確定判決就此置而
    不論，致影響事實之認定。(二)原確定判決恣意認定楊木祥於
    92 年6月2 晚上交付新台幣（下同）20萬元，對於卷內足以
    影響判決結果之有利於聲請人甲○○之證據，均未交待不予
    採納之理由，亦屬判決確定前已經存在之證據未予審酌。(三)
    就本案證據顯示，楊木祥自始即有詐欺意圖，自編自導自演
    ，向「芝綺美容名店」（下稱「芝綺」）股東黃賢男等人詐
    取金錢，而原確定判決就證人陳明松、黃賢男所為有利於聲
    請人之供述，未說明不予採納之理由；另證人黃火諒及黃林
    翠鳳均證述未見過聲請人，足見楊木祥所取得之金錢與聲請
    人供關。(四)依卷證資料，聲請人並未有於92年6 月3 交付不
    起訴處分書影本予楊木祥之事實。(五)原確定判決就聲請人是
    否施用詐術，聲請人究係成立「作為犯」或「不作為犯」等
    事實問題，均未明白交待。(六)「芝綺」係合夥財產，且依卷
    內資料，其財產係由會計黃火諒、黃林翠鳳夫婦支配、管領
    ，楊木祥並非財產處分人，在此情形下，原確定判決並未探
    討黃林翠鳳如何陷於錯誤，即有不當。且本案之30萬元，係
    由史銘銓授權陳明松、黃賢男、黃火諒、黃林翠鳳等股東決
    議後，由會計黃林翠鳳自「芝綺」保險櫃取出，為原確定判
    決所是認。則該決議既屬合同行為，自無錯誤可言，為此聲
    請再審。
二、按聲請再審經法院認無再審之理由以裁定駁回者，不得更以
    同一原因聲請再審，刑事訴訟法第434 條第2 項定有明文。
    本件聲請再審所指之前開(一)至(三)部分，聲請人之前亦曾向本
    院聲請再審（見本院97年度聲再字第133 號裁定理由欄聲請
    意旨）。雖其在前案係主張依刑事訴訟法第421 條規定聲請
    再審，本案則主張則主張依刑事訴訟法第420 第1 項第6 款
    規定聲請再審，惟其所主張之事由既屬同一，自仍應受前開
    規定之限制，不因其主張之法律依有所不同而有差別。茲聲
    請人復以相同理由聲請再審，依上開規定，即非法所許，自
    應予以駁回。至於前開(四)至(六)部分，依聲請意旨係就原確定
    判決之理由是否完備予以指摘，尚與刑事訴訟法第420 第1
    項第6 款所稱之新證據有別，自不得據以聲請再審，是此部
    分為無理由，亦應駁回。
三、據上論斷，應依刑事訴訟法第434 條第2 項、第435 條，裁
    定如主文。
中    華    民    國    97    年    11    月    3     日
                  刑事第三庭    審判長法  官   周賢銳
                                      法  官   黃憲文
                                      法  官   黃仁松
以上正本證明與原本無異。
不得抗告。
中    華    民    國    97    年    11    月    3     日
                                      書記官   林家煜


司法院資訊處製作；財團法人民間司法改革基金會備份。
